臺灣高雄地方法院刑事裁定　　　　　110年度單聲沒字第159號
聲　請　人　臺灣高雄地方檢察署檢察官
被　　　告　林育典



上列聲請人因被告違反商標法案件，聲請宣告沒收（110 年度執
聲字第1263號），本院裁定如下：
    主  文
扣案如附表一所示之物均沒收。
其餘聲請駁回。
    理  由
一、聲請意旨略以：被告林育典前因違反商標法案件，經檢察官
    為緩起訴處分確定，惟扣案如附表一、二所示之物，均屬侵
    害商標權之物品，為專科沒收之物，爰依商標法第98條及刑
    法第40條第2 項規定，聲請單獨宣告沒收等語。
二、按單獨宣告沒收由檢察官聲請違法行為地、沒收財產所在地
    或其財產所有人之住所、居所或所在地之法院裁定之，刑事
    訴訟法第455 條之34定有明文。查本案被告之違法行為地位
    於高雄市○○區○○街000 號之23，而係在本院管轄區域內
    ，則本院就本案即有管轄權，合先敘明。
三、按「侵害商標權、證明標章權或團體商標權之物品或文書，
    不問屬於犯罪行為人與否，沒收之」、「犯罪所得，屬於犯
    罪行為人者，沒收之」，商標法第98條、刑法第38條之1 第
    1 項前段分別定有明文。又按「違禁物或專科沒收之物得單
    獨宣告沒收」、「檢察官依第253 條或第253 條之1 為不起
    訴或緩起訴之處分者，對刑法第38條第2 項、第3 項之物及
    第38條之1 第1 項、第2 項之犯罪所得，得單獨聲請法院宣
    告沒收」，刑法第40條第2 項、刑事訴訟法第259 條之1 亦
    有明定。
四、經查：
㈠、被告前因違反商標法案件，經臺灣高雄地方檢察署檢察官以
    109 年度偵字第3599號為緩起訴處分確定，且緩起訴期滿未
    經撤銷等情，有上開緩起訴處分書、執行緩起訴處分命令通
    知書及報告書附卷可憑。又扣案如附表一編號1 至13所示之
    物品，經鑑定結果分別係仿冒法商路易威登馬爾悌耶公司、
    瑞士商香奈兒股份有限公司、法商伊芙聖羅蘭公司、德商阿
    迪達斯公司、法商埃爾梅斯國際、義大利商固喜歡固喜公司
    商標之物品，有貞觀法律事務所出具之鑑定報告書3 份、
    LOUIS VUITTO N鑑定報告書、香港商薈萃商標協會有限公司
    出具之鑑定證明書、恒鼎知識產權代理有限公司出具之鑑定
    報告書各1 份（見警卷第20、27、33、41至42、55、57至58
    頁）在卷可稽，堪認前開扣案物確屬侵害商標權之商品，依
    商標法第98條之規定，不問屬於犯罪行為人與否皆應沒收之
    ，自屬專科沒收之物。是本件聲請人聲請單獨沒收上開扣案
    物品，核屬有據，應予准許。
㈡、又被告販售上開商標之仿冒商品所得為新臺幣（下同）1 萬
    元（即附表一編號14），並經被告自行繳交供警扣案等情，
    業據被告於警詢中供述明確（警卷第4 頁），此部分核屬其
    犯罪所得，為被告所有，依刑法第38條之1 第1 項前段，亦
    應予沒收。再者，被告雖與告訴人德商阿迪達斯公司、法商
    埃爾梅斯國際、義大利商固喜歡固喜公司及法商路易威登馬
    爾悌耶公司達成和解，且被告亦分別賠償7 萬元、5 萬元、
    12萬元、2 萬元予上開告訴人公司等情，有刑事陳報狀2 份
    及和解契約書3 份附卷可憑（見偵字卷第19至26頁、第47頁
    ），然尚有其他商標權人並未與被告和解，但同樣遭受損失
    ，且以本案扣案仿冒商標商品之數量、認定販賣之時間，認
    諭知沒收扣案之款項，並不會使被告面臨重複追償之不利益
    ，並無過苛之虞，亦併說明。綜上，本件聲請人聲請沒收上
    開犯罪所得，亦屬有據，應予准許。至聲請人對犯罪所得部
    分，雖漏引刑法第38條之1 第1 項前段及刑事訴訟法第259
    條之1 規定，惟此無礙本院依職權補充法條。
㈢、另聲請意旨另認扣案如附表二所示之衣服、褲子等物，亦屬
    前揭應予沒收之物而併予聲請沒收。惟查，上開扣案衣物，
    據國際通商法律事務所函覆稱：因本所未收到商標權人委任
    ，故無法提供鑑定協助等語（警卷第63頁），有該公司電子
    郵件回函附卷可憑，且檢察官亦據以認定被告上開意圖販賣
    而陳列仿冒KENZO 商品犯行部分，犯罪嫌疑不足而為不起訴
    處分確定。準此，自無從認定如附表二所示之衣物係屬侵害
    他人商標之仿冒品，而依商標法第98條規定宣告沒收之，是
    聲請人就此部分之聲請即屬無據，無從准許，應予駁回。
據上論斷，應依刑事訴訟法第455 條之36第1 項前段、第2 項、
第259 條之1 ，商標法第98條，刑法第38條之1 第1 項前段、第
40條第2 項，裁定如主文。
中    華    民    國   110    年    10    月    25    日
                  刑事第十一庭  法  官  莊珮吟
以上正本證明與原本無異。
如不服本裁定，應於收受送達後5 日內向本院提出抗告狀。
(因疫情而遲誤不變期間，得向法院聲請回復原狀。)
中    華    民    國   110    年    10    月    25    日
                                書記官  林孝聰
附表一：
┌──┬─────────────────────┬───┐
│編號│扣案商品名稱                              │數量  │
├──┼─────────────────────┼───┤
│1   │仿冒法商路易威登馬爾悌耶公司LV商標之皮帶  │9件   │
├──┼─────────────────────┼───┤
│2   │仿冒瑞士商香奈兒股份有限公司Chanel商標之衣│92件  │
│    │服                                        │      │
├──┼─────────────────────┼───┤
│3   │仿冒瑞士商香奈兒股份有限公司Chanel商標之皮│5件   │
│    │帶                                        │      │
├──┼─────────────────────┼───┤
│4   │仿冒法商伊芙聖羅蘭公司YSL商標之皮包       │161件 │
├──┼─────────────────────┼───┤
│5   │仿冒法商伊芙聖羅蘭公司YSL商標之衣服       │8件   │
├──┼─────────────────────┼───┤
│6   │仿冒法商伊芙聖羅蘭公司YSL商標之褲子       │3件   │
├──┼─────────────────────┼───┤
│7   │仿冒德商阿迪達斯公司Adidas商標之衣服      │70件  │
├──┼─────────────────────┼───┤
│8   │仿冒德商阿迪達斯公司Adidas商標之褲子      │54件  │
├──┼─────────────────────┼───┤
│9   │仿冒法商埃爾梅斯國際Hermes商標之皮帶      │45件  │
├──┼─────────────────────┼───┤
│10  │仿冒義大利商固喜歡固喜公司GUCCI商標之皮包 │186件 │
├──┼─────────────────────┼───┤
│11  │仿冒義大利商固喜歡固喜公司GUCCI商標之衣服 │130件 │
├──┼─────────────────────┼───┤
│12  │仿冒義大利商固喜歡固喜公司GUCCI商標之皮夾 │187件 │
├──┼─────────────────────┼───┤
│13  │仿冒GUCCI商標之皮帶                       │156件 │
├──┼─────────────────────┼───┤
│14  │現金（新臺幣）                            │1萬元 │
└──┴─────────────────────┴───┘
附表二：
┌──┬───────────────────┬───┐
│編號│扣案商品名稱                          │數量  │
├──┼───────────────────┼───┤
│1   │KENZO圖樣衣服                         │70件  │
├──┼───────────────────┼───┤
│2   │KENZO圖樣褲子                         │26件  │
└──┴───────────────────┴───┘